【裁判字號】    98,交聲,2375
【裁判日期】    980731
【裁判案由】    違反道路交通管理處罰條例聲明異議
【裁判全文】
臺灣臺北地方法院交通事件裁定        98年度交聲字第2375號
原處分機關  臺北市交通事件裁決所
異  議  人
即受處分人  甲○
上列異議人即受處分人因違反道路交通管理處罰條例案件，對於
臺北市交通事件裁決所民國98年7月7日所為之處分（原處分案號
：北市裁罰字第裁22-AD0000000號），聲明異議，本院裁定如下
：
    主  文
異議駁回。
    理  由
一、按汽車駕駛人，行經有燈光號誌管制之交岔路口闖紅燈，處
    新臺幣（下同）一千八百元以上五千四百元以下罰鍰，又汽
    車駕駛人，有違反道路交通管理處罰條例第53條情形者，除
    依原條款處罰鍰外，並予記違規點數三點。再汽車駕駛人之
    行為，經以科學儀器取得證據資料證明其行為違規，當場不
    能或不宜攔截製單舉發者，得逕行舉發，道路交通管理處罰
    條例第53條第1項、第63條第1項第3款、第7條之2第1項第7
    款，分別定有明文。
二、異議人即受處分人甲○駕駛所有車號K6-9135號自用小客車
    ，於民國98年4月26日7時39分，於臺北市○○○路、明德路
    口，違規闖越紅燈，經自動採證照相儀器拍照存證，由臺北
    市政府警察局北投分局交通分隊員警逕行製單舉發。嗣異議
    人於期限內提出申訴，經原處分機關調查結果，仍認異議人
    有前揭違規行為，原處分機關乃於98年7月7日依道路交通管
    理處罰條例第53條第1項、第63條之規定，以異議人「駕車
    行經有燈光號誌管制之交岔路口闖紅燈」為由，裁罰2700元
    ，並記違規點數3點。
三、聲明異議意旨略以：本件之事實為異議人發現紅燈已煞車，
    於時速25公里之情況下，不可能立即停止，故未穿過交叉路
    口，並非有意闖越紅燈云云。
四、異議人固坦認於上揭時、地，駕駛前開車號自小客車，有前
    開違規行為，惟以非故意闖紅燈為由，認應免責。經查：異
    議人確於前開時、地，為上開違規行為，有舉發照片2幀在
    卷可稽，本件違規事實足堪認定。異議人雖有上揭抗辯，然
    參照卷附原舉發機關98年6月16日北市警北投分交字第09831
    273400號函：「...  三、依交通部82年4月22日交路字9811
    號函釋略以，有關「闖紅燈」認定標準如下：... （三）無
    繪設路口範圍者：以車輛無視於紅燈燈號，而有穿越路口之
    企圖，其車身已超越停止線並足以妨害其他方向人、車通行
    者，亦以闖紅燈論。」；再參諸同函說明四，異議人所有車
    輛通過時之車速為時速25公里，超越停止線時，該路口號誌
    轉換為紅燈已有7秒，異議人應有足夠時間發現該路口號誌
    已經轉換為紅燈，且異議人車速僅25公里，應可及時停止於
    停止線前，然異議人仍未遵照號誌指示通過停止線，顯與異
    議人所稱非有意闖越紅燈不符，異議人為闖紅燈無疑，是異
    議人所辯為不可採。
五、綜上所述，異議人確於前開時、地，有「駕車行經有燈光號
    誌管制之交岔路口闖紅燈」之違規行為。從而原處分機關依
    道路交通管理處罰條例第53條第1項、第63條第1項第3款規
    定，裁處2700元罰鍰，並記違規點數3點，經核於法並無不
    合，異議人之異議為無理由，爰依法予以駁回。
據上論斷，依道路交通案件處理辦法第19條，裁定如主文。
中    華    民    國    98    年    7     月    31    日
                  交通法庭  法  官  張文俊
以上正本證明與原本無異。
如不服本裁定，應於裁定送達後5日內，向本院提出抗告狀。
                            書記官  陳鳳瀴
中    華    民    國    98    年    7     月    31    日


司法院資訊處製作；財團法人民間司法改革基金會備份。
